# 企业固定资产-房屋被征迁，政府以房屋+货币资金形式补偿的会计处理

提问人：zhugexiaobei 时间：2018-01-30 12:38:18
企业被拆迁的房屋账面价值 50 万，被征迁，按市场评估价赔偿，房屋的评估价 1300 万，政府以一处房产评估价 1100 万+200万货币资金予以补偿，请问，正确的会计处理如何做？
按政府补助准则，还是非货币性资产交易准则？

回答人：chenyiwei
因为是以房换房，且换入换出资产的公允价值相等，不存在政府对此的额外补贴，所以可以按非货币性资产交换准则处理，在判断该交换有无商业实质的基础上，作出相应的会计处理。